【裁判字號】    97,簡上,279
【裁判日期】    971007
【裁判案由】    電子遊戲場業管理條例等
【裁判全文】
臺灣桃園地方法院刑事判決             97年度簡上字第279號
上  訴  人
即  被  告  丙○○
上列上訴人即被告因賭博案件，不服本院刑事庭95年度壢簡字第
2451號，民國97年1 月10日第一審刑事簡易判決（聲請簡易判決
處刑案號：95年度偵字第21168 號），提起上訴，本院合議庭為
第二審判決如下：
    主  文
原判決關於丙○○部分撤銷。
丙○○在公眾得出入之場所賭博財物，處罰金新臺幣陸仟元，如
易服勞役，以新臺幣壹仟元折算壹日，減為罰金新臺幣仟元，
如易服勞役，以新臺幣壹仟元折算壹日。扣案如附表所示之電子
遊戲機計肆拾捌台（含IC板肆拾捌片）及積分看板貳支，均沒收
。
    事  實
一、丙○○明知位於桃園縣中壢市○○○路930 號1 樓「金歡喜
    檳榔攤」後方建物之公眾得出入場所內（下稱上開賭博場所
    ），擺設如附表所示之賭博性電子遊戲機台共計48台供人把
    玩，其賭博方式為賭客以1 比1 之比例開分後，隨意下注押
    分，如押中機台所定規則之獎項，可依押注與賠率取得分數
    ，賭客如獲得5,000 分以上，可依所得分數向店內開分員兌
    換等值現金，詎丙○○竟基於賭博之犯意，於民國95年9 月
    28 日 晚上9 時30分許，與甲○○（所涉賭博犯行，業經臺
    灣桃園地方法院檢察署檢察官為不起訴處分）進入上開賭博
    場所內，以上開方式把玩機台賭博財物，同日晚間10時30分
    許，丙○○與甲○○因肚子餓而暫時離開上開場所外出吃宵
    夜，嗣於翌日（29日）凌晨1 時許，2 人正欲進入上開場所
    繼續賭博財物時，當場為警持本院核發之搜索票前往上開場
    所搜索而查獲，並扣得如附表所示之賭博性電子遊戲機台48
    台（含IC板48片）、積分看板2支等物。
二、案經桃園縣政府警察局中壢分局報告臺灣桃園地方法院檢察
    署檢察官偵查後聲請以簡易判決處刑。
    理  由
一、本案所引用之供述及非供述證據，經本院依法踐行調查證據
    程序，檢察官、被告均不爭執各該證據之證據能力，且亦查
    無依法應排除其證據能力之情形，是後述所引用證據之證據
    能力均無疑義，先予敘明。
二、訊據被告丙○○矢口否認有何賭博犯行，辯稱：伊於95年9
    月28日晚上8 時許雖然有與甲○○一起去金歡喜檳榔攤內，
    但係陪甲○○去，伊沒有玩電子遊戲機台，只有在旁邊看，
    後來因甲○○有留分數在該處，伊才在凌晨又陪甲○○回去
    玩完，結果一下車就被警察抓。伊因為友人「小沈」要做業
    績的關係，而加入會員，但從來沒有在該處玩過電子遊戲機
    台。另警察在伊身上查獲的錢，是伊要給小孩繳學費的，不
    是賭資云云（見本院簡上卷第16-17頁）。經查：
（一）上開事實，業據證人甲○○於警詢時證稱：伊曾經與被告
      一起去金歡喜檳榔攤3 次，該店採會員制，伊與被告95年
      9 月28日晚上9 時30分許，進入該店把玩，把玩所得之分
      數可以兌換現金，伊是玩編號33號滿天星機台，被告玩的
      機台編號伊不清楚，但都是在滿天星機台區域把玩，後來
      伊與被告中途因肚子餓外出吃宵夜，9 月29日凌晨1 時許
      正準備進入該店將之前把玩機台所剩餘分數玩完時為警查
      獲等語明確（見臺灣桃園地方法院檢察署95年度偵字第21
      168 號卷第13-15 頁），核與證人即本案帶隊至上開賭博
      場所搜索之乙○○於本院審理時結證稱：伊於95年9 月28
      日晚上至金歡喜檳榔攤執行搜索時，警力係在檳榔攤外埋
      伏，有看到2 位賭客開車至檳榔攤，將車停放在檳榔攤旁
      空地，進入檳榔攤內，隔約1 個多小時都未出來，研判應
      係在把玩賭博性電玩，後來該2 人開車離開後，再返回檳
      榔攤時，伊才表明身分。後來在現場有詢問甲○○，甲○
      ○坦承與被告把玩不同機台，各自保留機台分數，因肚子
      餓外出吃宵夜，吃完宵夜再度回檳榔攤欲將機台分數玩完
      ，伊才會在移辦單記載上情等語相符（參本院簡上卷第66
      -73 頁），並有本院95年度聲搜字第1016號搜索票、桃園
      縣政府警察局搜索扣押筆錄、扣押物品目錄表、現場蒐證
      照片等在卷可稽，及扣案如附表所示之電子遊戲機台48台
      、積分看板2支可資佐證，自堪信實。
（二）證人甲○○於本院審理時固改結證述：伊與被告於95年9
      月27日、同年月28日查獲當日都有一起去金歡喜檳榔攤，
      被告係要去中壢跟朋友借錢，才搭伊的便車，第1 天借錢
      不是很順利，所以第2 天又搭伊的便車去借錢，被告2 次
      都有進到擺放機台的房間內。查獲當日伊與被告先去檳榔
      攤，伊先去玩機台，被告不是坐在伊旁邊，就是跟接待人
      員說話，當日被告在旁等伊玩機台約有1 個多小時，到了
      被告與人約定的時間後，因為伊分數未玩完，就先將分數
      記在機台上，先跟被告去借錢，吃完宵夜回到檳榔攤，在
      門口就被警察攔下，警察出示證件後，將伊帶回派出所調
      查，伊與被告在查獲後被隔開，被告部分如何處理，伊不
      清楚云云（見本院簡上卷第41-46 頁），而被告在證人甲
      ○○作證後亦供陳：伊當日正好有事要去中壢跟朋友林秀
      珍借65,000元，伊與林秀珍相約晚上11時見面，一起吃東
      西，並將錢交給伊，伊自己沒有車，才搭甲○○的車，因
      為時間還沒到，所以先與甲○○到金歡喜檳榔攤，伊在檳
      榔攤內大部分都是在跟裡面的小姐聊天，有時看甲○○把
      玩機台云云（見本院簡上卷第75-82 頁）。然被告自本案
      查獲時起，對於與證人甲○○一同進入上開賭博場所之事
      實，未曾加以否認，倘被告確係因與友人相約借貸，無代
      步之交通工具，託證人甲○○搭載始不得不先隨證人甲○
      ○進入上開賭博場所，衡情被告於查獲後，自應迅將何以
      進入上開賭博場所之緣由告以偵查機關，以證明自己確無
      賭博之犯行，惟被告迭於警詢、檢察官訊問時，及本院準
      備程序時，均未曾提及與證人甲○○至上開賭博場所之原
      因，係欲搭證人甲○○之便車至中壢向友人借錢一節，而
      證人甲○○於警詢、檢察官訊問時亦未曾述及前情，則是
      否確有借貸一情，實屬可疑。再者，本案為警在上開賭博
      場所查扣之會員名單上，確有記載被告及證人甲○○之姓
      名、出生年月日、身分證號碼及行動電話號碼（見同前偵
      卷第90、93頁），可見被告及證人甲○○均為上開賭博場
      所之會員無訛。而證人甲○○係經由被告介紹始加入上開
      賭博場所會員，且查獲當日並非第1 次與被告一同前往該
      處等情，業據證人甲○○證述在卷（見本院簡上卷第44-4
      5 頁），佐以卷附現場蒐證照片所示，被告、證人甲○○
      係於95年9 月28日晚間9 時36分許抵達上開賭博場所，同
      日晚上10時22分許離開，足見被告、證人甲○○進入上開
      賭博場所之時間近1 小時，若被告僅因情誼之故，參加上
      開賭博場所會員，以增加友人業績，而未曾在上開賭博場
      所賭博財物，被告實無由介紹證人甲○○加入會員後，又
      數次陪同證人甲○○至上開賭博場所賭博財物，復於查獲
      當日在上開賭博場所內等待證人甲○○把玩機台近1 小時
      ，凡前各情，顯有違常情，由此更徵證人甲○○在本院所
      為上開證詞，無非迴護被告之詞，無足憑採，應以其甫遭
      警查獲，未受外力干擾或介入，且與被告隔離時所為證述
      ，方與事實相符。
（三）此外，復有如附表所示之電子遊戲機台48台及積分看板2
      支扣案可資佐證，被告前開所辯，核屬臨訟杜撰之詞，委
      無足取。本件事證明確，被告前揭犯行，堪以認定，應依
      法論科。
三、核被告所為，係犯刑法第266 條第1 項前段之賭博罪。原審
    以被告所犯上開賭博犯行事證明確，予以論罪科刑，固非無
    見，惟原判決將在被告身上查扣之現金68,000元，認係在賭
    檯上之財物，而依刑法第266 條第2 項之規定，予以宣告沒
    收，容有未合，被告上訴意旨否認賭博犯行，雖無理由，然
    原判決既有上開可議之處，自應由本院予以撤銷改判。爰審
    酌被告前揭賭博犯行，有礙社會善良風俗及治安，及其犯罪
    之動機、目的及犯罪後仍飾詞圖卸刑責，態度不佳等一切情
    狀，量處如主文第二項所示之刑，並諭知易服勞役之折算標
    準，以資警懲。末查，中華民國96年罪犯減刑條例已於96年
    7 月4 日公佈，並於同年月16日施行，本案被告上開犯罪時
    間係在96年4 月24日以前，合於中華民國96年罪犯減刑條例
    第2 條第1 項第3 款之規定，且無該條例第3 條規定不得減
    刑之情形，自應依該條例第2 條第1 項第3 款之規定減其宣
    告罰金金額2分之1，併諭知易服勞役之折算標準。
四、沒收：扣案如附表所示之電子遊戲機台48台（含IC板48片）
    、積分看板2 支，為當場賭博之器具，應依刑法第266 條第
    2 項規定，不問屬於犯人與否，均沒收之。至本案被告遭查
    扣之現金68,000元，係在被告身上查獲，有桃園縣政府警察
    局搜索、扣押筆錄、扣押物品目錄表各1 份在卷可按（參同
    前偵卷第40-43 頁），顯非在賭檯上之財物或兌換籌碼處之
    財物，且卷內亦乏證據證明該現金68,000元係供被告犯本案
    賭博罪所用或預備之物，亦非違禁物，自乏沒收之依據，爰
    不予宣告沒收。
據上論斷，應依刑事訴訟法第455 條之1 第1 項、第3 項、第36
9 條第1 項前段、第364 條、第299 條第1 項前段，刑法第266
條第1 項前段、第2 項、第42條第3 項前段，刑法施行法第1 條
之1 第1 項、第2 項前段，中華民國96年罪犯減刑條例第2 條第
1 項第3 款、第7 條，判決如主文。
本案經檢察官周芝君到庭執行職務。
中    華    民    國    97    年    10    月    7     日
                  刑事第十二庭  審判長法  官  魏于傑
                                      法  官  羅國鴻
                                      法  官  許雅婷
以上正本證明與原本無異。
不得上訴。
                                      書記官  吳玉蘭
中    華    民    國    97    年    10    月    9     日
附錄本案論罪科刑法條全文：
中華民國刑法第266條
在公共場所或公眾得出入之場所賭博財物者，處1 千元以下罰金
。但以供人暫時娛樂之物為賭者，不在此限。
當場賭博之器具與在賭檯或兌換籌碼處之財物，不問屬於犯人與
否，沒收之。
附表：
┌──┬────────┬─────┐
│編號│電子遊戲機台名稱│  數量    │
├──┼────────┼─────┤
│ 1  │雙魚座2代       │  10台    │
├──┼────────┼─────┤
│ 2  │滿天星PK台      │  30台    │
├──┼────────┼─────┤
│ 3  │金象賽馬會      │  1台     │
├──┼────────┼─────┤
│ 4  │彈球台          │  2台     │
├──┼────────┼─────┤
│ 5  │喜從天降麻將台  │  1台     │
├──┼────────┼─────┤
│ 6  │小叮噹麻將台    │  2台     │
├──┼────────┼─────┤
│ 7  │白雪公主小瑪莉  │  1台     │
├──┼────────┼─────┤
│ 8  │小瑪莉          │  1台     │
└──┴────────┴─────┘


司法院資訊處製作；財團法人民間司法改革基金會備份。
